【裁判字號】    98,交抗,458
【裁判日期】    980430
【裁判案由】    聲明異議
【裁判全文】
臺灣高等法院臺中分院刑事裁定         98年度交抗字第458號
抗  告  人
即受處分人  甲○○
上列抗告人因違反道路交通管理處罰條例聲明異議案件，不服臺
灣臺中地方法院中華民國九十八年三月十九日所為裁定（九十八
年度交聲字第九四號）提起抗告，本院裁定如下:
    主  文
抗告駁回。
    理  由
一、本件抗告人即受處分人甲○○（以下簡稱為受處分人）之抗
    告意旨略以：本件系爭道路，既未經台中縣政府公告為既有
    巷道，今因他人申請，即謂該道路為既有巷道，未容受處分
    人有依法提出申訴、申復、訴願之機會，並基此對受處分人
    裁罰，自有違法之處；依據臺灣臺中地方法院九十七年度訴
    字第一八五三號民事事件原告之主張，可知系爭土地所以供
    通行使用，與既成巷道之要件無涉，上開事件既為確認之訴
    ，即與既成巷道有別；本件原處分機關之處分及原裁定法院
    駁回異議，均有不當，爰依法提起抗告等語。
二、惟依據臺灣臺中地方法院九十七年度訴字第一八五三號民事
    事件卷內之臺中縣政府九十六年十月二十二日府建城字第○
    九六○二九三三九六號函、及九十七年八月十四日（其中被
    告之一即為本件受處分人）之民事答辯狀內容，可知本件系
    爭土地在臺中縣政府六五建都外營字第七○號等建築執照所
    示社區建案興建之前，已由受處分人之父執輩書立土地同意
    書，同意提供系爭土地作為該等社區建物之「現有巷道」，
    臺中縣政府始核准各該社區建物建築執照之核發。又依據目
    前社會一般人之生活型態，各該社區建物之使用人要在各該
    社區建物經營日常生活，親友之往來及尋求日常生活需求之
    供應均無可避免；則由上開「現有巷道」之設立目的，上開
    「現有巷道」之設立，顯非僅要提供給各該社區建物之特定
    居民作為出入通行之用；各該社區建物使用人之親友及不特
    定之日常生活需求供應商，即難認無使用上開「現有巷道」
    之正當權源。上開「現有巷道」既未經合法廢除，而需供上
    開特定及不特定人使用，並已供使用至今而未經合法廢除；
    而在道路堆積、置放、設置或拋擲足以妨礙交通之物，處行
    為人或其雇主新臺幣一千二百元以上二千四百元以下罰鍰，
    此於道路交通管理處罰條例第八十二條第一項第一款定有明
    文；另本件受處分人確有於於九十七年三月二十八日十五時
    ○分許，在臺中縣太平市○○路○○街三六之一號旁道路（
    下稱系爭土地）堆置物品（花盆）足以妨礙交通之事實，亦
    為本件受處分人所不否認，並有原裁定所記載之證據可憑；
    則原處分機關依據道路交通管理處罰條例第八十二條第一項
    第一款之規定，對受處分人裁處罰鍰新台幣一千五百元，原
    裁定法院亦駁回受處分人之異議，於法自無不當。本件受處
    分人之抗告核無理由，應予駁回。
三、據上論斷，應依道路交通案件處理辦法第二十五條、第二十
    六條，刑事訴訟法第四百十二條，裁定如主文。
中    華    民    國    98    年    4     月    30    日
            刑事第三庭   審判長法  官   王  增  瑜
                               法  官   梁  堯  銘
                               法  官   廖  柏  基
以上正本證明與原本無異。
不得再抗告。
                               書記官   曾  煜  智
中    華    民    國    98    年    4     月    30    日


司法院資訊處製作；財團法人民間司法改革基金會備份。
